# 同一控制下企业之间股权转让的涉税和审批和会计处理问题

提问人：wc2006 时间：2020-03-04 08:05:18
请教一个问题，上市公司A（不是国有）持有一家公司C 30%的股权，日常按照权益法核算，现在计划将该30%股权转让给上市公司全资子公司B。请问： 1 、程序上需要董事会、股东大会审批吗？ 2 、该划转或转让需要审计评估吗？ 3 、如何定价？ 4 、如何交税？谢谢

回答人：chenyiwei
根据沪深交易所股票上市规则规定：“9.16 上市公司与其合并报表范围内的控股子公司发生的或者上述控股子公司之间发生的交易，除中国证监会和本所另有规定外，免于按照本章规定披露和履行相应程序。”
参照《关于中央企业国有产权协议转让有关事项的通知》（国资发产权[2010]11号）：“中央企业在本企业内部实施资产重组，转让方和受让方均为中央企业及其直接或间接全资拥有的境内子企业的，转让价格可以资产评估或审计报告确认的净资产值为基准确定，且不得低于经评估或审计的净资产值；转让方或受让方不属于中央企业及其直接或间接全资拥有的境内子企业的，转让价格须以资产评估报告确认的净资产值为基准确定。”。
一般理解，由于交易对手是全资子公司，因此可以免于进行资产评估，按经审计的该项长期股权投资账面价值作价转让即可。